# 0 价收购股权账务处理

提问人：dexing93 时间：2021-07-29 09:33:07
地方国资委核准： 2020 年 6 月 30 日，A公司 0 价收购B公司100%股权 100 万元，收购日B公司实收资本 100 万元，资本公积25.92万元，未分配利润-26.50万元，合计净资产99.42万元。
请问A公司怎样进行账务处理，A公司合并报表期初数应当怎样处理。

回答人：chenyiwei
由于零对价收购显著不公允，故一般作为权益性交易处理，A的合并报表层面体现一项同一控制下的企业合并。